臺灣臺中地方法院刑事判決　100年度侵訴字第119號　　　　　　　　　　　　　
公　訴　人　臺灣臺中地方法院檢察署檢察官
被　　　告　黃清明
選任辯護人　蘇亦洵律師
上列被告因妨害性自主罪等案件，經檢察官提起公訴（100年度
偵字第14977號），本院判決如下：
    主    文
黃清明對於未滿十四歲之女子違反其意願之方法而為性交（共陸
拾捌罪），均累犯，各處有期徒刑伍年陸月；又成年人故意對少
年犯傷害罪，累犯，處有期徒刑參月。應執行有期徒刑壹拾貳年
貳月。
    犯罪事實
一、黃清明前於民國94年間，因犯偽造文書案件，經本院以94年
    度訴字第796號判決判處有期徒刑1年2月，緩刑4年確定，惟
    於緩刑期間再犯下列案件而被撤銷緩刑，並經本院以98年度
    聲減字第199號減刑為有期徒刑7月確定。復於98年間，犯詐
    欺、竊盜等案件，各經本院以98年度簡字第312號判決判處
    拘役20日、40日確定，其後拘役40日部分，經減刑為拘役20
    日確定；本院以98年度中簡字第1513號判決判處拘役30日確
    定；本院以98年度中簡字第1779號判決判處拘役50日確定，
    上開三案件，合併定應執行拘役80日，並與前開偽造文書案
    件接續執行，已於99年6月30日因縮短刑期執行完畢。
二、黃清明為未滿十四歲之女子（代號0000-000000，下稱甲女
    ，00年00月出生，真實姓名年籍詳卷）生父之友人，甲女之
    父於99年0月間，準備返回○○○○地區，委由黃清明代為
    照護甲女及甲女之妹（真實姓名年籍詳卷）之就學及日常生
    活，黃清明允諾甲女之父請託後，遂於99年0月底某日，攜
    同甲女與甲女之妹共同居住於臺中市○區○○○街00號0樓
    之00之處所，並提供甲女、甲女之妹之學費、生活費等費用
    支出。然黃清明明知甲女剛○○畢業，甫升上○○就學，仍
    係未滿14歲之女子，竟基於加重強制性交之犯意，自99年0
    月初某日凌晨1時許，要求甲女至上址其房間內，即將甲女
    壓倒在床上，以手抓住甲女手、腳並脫下甲女衣褲，甲女即
    當場表示拒絕，並欲以手、腳推開黃清明而為抗拒，惟黃清
    明卻不作罷，反作勢欲毆打甲女，甲女因年幼無力抵抗體型
    身材高大壯碩之黃清明且畏懼遭其傷害，隱忍不敢再為反抗
    ，黃清明遂以其生殖器插入甲女陰道內反覆抽動之方式，強
    行對甲女性交得逞1次；其後，黃清明食髓知味，明知甲女
    年幼無知，且甲女之父返回○○○○地區居住，甲女之母無
    力教養甲女，甲女及甲女之妹之日常生活花費全需仰賴黃清
    明提供，其因此認為有機可趁，遂自上開斯日以後至100年0
    月底，共00個月期間內，即要求甲女與其在同一房間共睡，
    甲女因受前次逼迫之故，且害怕渠與渠妹無處可去而流離失
    所，被迫違反渠性自主之意願，而聽從黃清明對甲女性行為
    之要求，以每月30日之其中0日之頻率，在上址之黃清明房
    間內，任由黃清明將其生殖器插入甲女陰道、肛門（俗稱肛
    交）或要求甲女以口含住其生殖器（俗稱口交）等方式，先
    後強行對甲女為性交得逞共65次；復於100年0月初，黃清明
    與甲女、甲女妹妹再一同搬至位於臺中市○○區○○路000
    巷00號0樓處所，其於100年0月中旬之某日，及100年0月00
    日約00時許，在前揭○○路之處所，明知甲女與渠妹存在上
    開依賴其事由，仍違反甲女對性自主之意願，強行對甲女性
    交得逞各一次（先後強制性交得逞共68次）。又於100年0月
    0 日某時許，在前揭○○路處所，黃清明因故命令甲女罰站
    ，甲女不從，與黃清明互起爭執，黃清明竟基於傷害人身體
    之犯意，以手用力朝甲女右肩推打，甲女因此向後倒，致甲
    女頭部撞擊身後門框而受有右頭顱3公分撕裂傷，經送醫治
    療而縫合5針。嗣於100年0月0日，甲女唯恐日後遭受其更嚴
    重傷害，始將前開情事告知渠同學，並為渠同學之父知悉後
    ，即帶同甲女報警處理，經警方於100年0月00日21時2分許
    ，持臺中地方法院檢察署檢察官核發之拘票拘提黃清明到案
    調查，始查獲上情。
三、妨害性自主部分經甲女訴由臺中市政府警察局移送臺灣臺中
    地方法院檢察署檢察官暨傷害部分經甲女訴由臺灣臺中地方
    法院檢察署檢察官偵查起訴。
    理    由
壹、證據能力：
一、按被告以外之人於審判外之言詞或書面陳述，除法律有規定
    者外，不得作為證據。刑事訴訟法第159條第1項定有明文。
    證人即告訴人甲女警詢筆錄，為被告以外之人於審判外之陳
    述，且被告之選任辯護人於本院審理中主張上開警詢筆錄無
    證據能力，故證人甲女於警詢筆錄，自無證據能力。
二、按證人應命具結，但未滿十六歲者，不得令其具結，刑事訴
    訟法第159條之1第2項、第186條第1項第1款定有明文。查證
    人甲女係00年00月生（真實年籍詳卷）；甲女之妹係00年00
    月生（真實年籍詳卷），各於本院審理中，均未滿16歲，依
    前開規定，皆不得令甲女、甲女之妹為具結，亦無顯有不可
    信性之情況，又甲女、甲女之妹於本院審理中皆以證人身分
    為陳述，自均有證據能力。
三、又按被告以外之人於審判外之言詞或書面陳述，除法律有規
    定者外，不得作為證據。刑事訴訟法第159條第1項定有明文
    。證人即告訴人甲女警詢筆錄，為被告以外之人於審判外之
    陳述，且被告之選任辯護人於本院審理中主張上開警詢筆錄
    無證據能力，故證人甲女於警詢筆錄，自無證據能力。
四、依性侵害犯罪防治法第10條第1項「醫院、診所對於被害人
    ，不得無故拒絕診療及開立驗傷診斷書。」、同條第3項「
    第一項驗傷診斷書之格式，由中央衛生主管機關會商有關機
    關定之。」以及同法第11條有關驗傷取證、保全證物及鑑驗
    等規定，係為防治性侵害犯罪及保護被害人權益，對於被害
    人驗傷及取證所為之特別規定，其依此項規定所製作之驗傷
    診斷書，應屬刑事訴訟法第159條第1項「法律有規定」之傳
    聞證據之例外（最高法院95年度臺上字第5026號判決意旨參
    照）。本案卷附行政院衛生署台中醫院受理疑似性侵害事件
    驗傷診斷書，依上開說明有證據能力。
五、末按被告以外之人於審判外之陳述，雖不符同法第159條之1
    至第159條之4之規定，但經當事人於審判程序同意作為證據
    ，法院審酌該言詞陳述或書面陳述作成時之情況，認為適當
    者，亦得為證據。當事人、代理人或辯護人於法院調查證據
    時，知有第159條第1項不得為證據之情形，而未於言詞辯論
    終結前聲明異議者，視為有前項之同意，此則據同法第159
    條之5規定甚明。經查，證人即告訴人甲女於偵查中所為言
    詞供述證據（100年度偵字第14977號卷第00-00頁）及甲女
    指認犯罪嫌疑人紀錄表、甲女繪製現場位置圖、搜索扣押筆
    錄、員警職務報告書、性侵害案件減述作業報告表等書面供
    述證據（警卷第00-00、00-00頁），均係被告以外之人於審
    判外之陳述，皆屬傳聞證據，惟檢察官、被告及其選任辯護
    人雖知上開證據資料為傳聞證據，但於本院審判期日中均表
    示無意見而不予爭執，且迄至言詞辯論終結前亦未再聲明異
    議，本院審酌上開證據資料製作時之情況，尚查無違法不當
    及證明力明顯過低之瑕疵，亦認為以之作為證據應屬適當，
    依刑事訴訟法第159之5規定，應前揭證據資料有證據能力。
貳、實體部分：
一、上揭犯罪事實，業據被告黃清明於警詢、偵訊及本院審理中
    （警卷第0-0頁、100年度偵字第14977號卷第00-00頁背面、
    本院卷第00頁背面）坦承不諱，核與證人即告訴人於警詢、
    偵訊及本院審理中之指證、證人甲女之妹於本院審理中證述
    情節大致相符，復有指認犯罪嫌疑人紀錄表、現場圖、搜索
    扣押筆錄及現場照片、臺灣臺中地方法院檢察署檢察官拘票
    暨報告書、員警職務報告書等在卷（警卷第00、00-00、
    00-00、00 -00、00-00頁）及行政院衛生署台中醫院受理疑
    似性侵害事件驗傷診斷書（偵卷末密封袋內）附卷可佐，是
    以被告黃清明之自白核與事實相符，堪以採信。
二、雖被告黃清明前於本院準備程序中辯稱：伊承認與甲女有發
    生性行為，但伊沒有違反甲女之意願云云；被告之選任辯護
    人亦辯稱：被告主觀上認為與告訴人間有男女朋友關係而為
    性行為，且告訴人行動自由，其自由意志未受壓迫，兩人間
    之性關係係出於合意，未違反告訴人意願，本案加重強制性
    交部分係因告訴人不滿被告管教過當而心生怨恨，為求報復
    故向警察誣指被告違反其意願強制性交云云。
  (一)然查，證人即告訴人甲女於偵訊中證稱：伊出生後都與生父
    同住至99年0月間，生父是○○○○人，在○○地區有家庭
    ，伊於99年0月底與黃清明同住，當時伊剛入學○○一年級
    ，要上○○輔導，學費及生活費均由黃清明支付，伊於99年
    0 月間，黃清明要求伊至其房間內，就突然抱住伊，壓伊在
    床上，把伊衣服脫掉，伊有反抗，並說不要，伊一直踢黃清
    明並撥開其守，但黃清明叫伊不能叫，隨即將伊生殖器插入
    伊陰道內，伊並不願意與其發生性行為；之後，伊說有一個
    男生要住進來，叫伊與其睡同一間房間，係黃清明逼伊的，
    因伊覺得如伊不與黃清明同睡一房間，黃清明會打伊，伊每
    一次都不願意，因黃清明的力氣太大了；與黃清明發生性行
    為期間，伊不敢尋求救助，伊怕黃清明對伊做不利的事，伊
    很怕黃清明打伊；伊有一位姑姑住○○，但很少聯絡，伊非
    常討厭黃清明等語（同上偵卷第00-00頁）；又於本院審理
    中證稱：伊因伊爸爸去○○，伊媽媽沒有工作，居無定所，
    且無其他地方可住，才與被告黃清明同住，伊爸媽也沒有給
    伊生活費用，也擔心被被告趕出去，伊曾聽伊爸爸講過姑姑
    住○○附近，但伊與爸爸同住期間，從未找過伊姑姑。被告
    第一次叫伊進去其房間，將伊推到床上，壓住伊手腳並脫掉
    伊衣物，伊有喊不要，被告就用手摀住伊嘴及將其生殖器放
    入伊陰道內，當時伊有反抗，有腳踢手推被告，但被告力氣
    很大。伊遭被告強迫發生性行為後，伊怕被告打伊，也怕伊
    沒有地方住，才不敢說，且被告說過會趕伊出去，伊曾對被
    告說伊未滿18歲，不可以發生性行為，被告說沒關係，不會
    讓伊懷孕；被告曾因伊與其他男生有聊天、講話，討論與男
    生交往的事，而出手打過伊四次，因被告覺得伊係女朋友；
    伊有曾向伊媽媽要求伊離開該處，伊媽媽說要找房子，且伊
    向被告說過不想與其發生性行為，被告答應伊，有一段時間
    沒有與伊發生性行為，但之後有開始強迫伊發生性行為；從
    99年0月到100年0月間，每次都不想與被告發生性行為，且
    被告會主動牽伊手，但被告抓很緊，伊無法放開，自100年0
    月間，因伊頭上受傷出血，伊第一次受那麼大的傷害，害怕
    下次會更嚴重，才告訴同學；伊的老師曾向伊與伊媽媽說過
    送伊到安置機構，伊剛開始不知道什麼是安置機構，之後老
    師才跟伊說那是安全的地方，但伊爸媽都不希望伊去，才繼
    續住下來等情（本院卷第00-00頁）。
  (二)又證人即甲女之妹於本院證稱：伊姊即甲女剛開始跟伊同睡
    一房間約1星期，後來就跟被告一起睡，伊知道甲女與被告
    有發生性行為，因為被告會鎖門，姊姊會發出奇怪的聲音，
    被告口氣有點兇。伊有聽到甲女一直說不要、不要，每次被
    告鎖門時，甲女有發出奇怪聲音的時候，伊記得每次都有聽
    到甲女說不要的聲音，因甲女喊不要時，都喊的很大聲，伊
    在被告房間外的客廳看電視，才會聽得到，甲女從被告房間
    出來，表情很不好；伊有想過要幫甲女，但伊不敢，伊曾一
    次要進去被告房間幫甲女，但被告不讓伊進去，伊也不敢問
    甲女，伊怕被告生氣，被告生氣時很兇，伊怕被告會打甲女
    ，且被告住處沒有電話。甲女在學校中有認識一些男生，被
    被告看到而很生氣，就與甲女吵架，甲女就不回被告住處，
    被告生氣就罵甲女，還打甲女，甲女沒有喜歡被告，甲女有
    說討厭被告，被告打過甲女，甲女應該討厭被告。被告與甲
    女吵架時，有說要將甲女趕出去；伊與甲女除住在被告住處
    ，及被告或○○給伊與甲女吃飯外，沒有其他地方可住，也
    沒有人可提供伊與甲女吃飯等語（本院卷第00-00頁）。
  (三)互核上開證人二人所述與被告同住過程、生活花費、被告與
    甲女間之應對態度關係、甲女自主意願等情節大致相符，參
    以證人2人於上述期間之日常生活花費由被告提供支應，如
    被告無違反甲女之意願或傷害甲女甚深者，依人之常情，當
    知感恩圖報為是，且上開證人亦與被告並無深仇大恨，要無
    以虛詞構陷被告之理，應認渠等2人前揭所證之情，均為可
    採。
  (四)按刑法第221條所稱之「其他違反其（被害人）意願之方法
    」，參諸本院97年度第5次刑事庭會議決議一之意旨，應係
    指該條所列舉之強暴、脅迫、恐嚇、催眠術以外，其他一切
    違反被害人意願之方法，妨害被害人之意思自由者而言。於
    被害人未滿十四歲之情形，參照聯合國「兒童權利公約」（
    西元1990年9月2日生效）第19條第1項所定：「簽約國應採
    取一切立法、行政、社會與教育措施，防止兒童（該公約所
    稱『兒童』係指未滿十八歲之人）…遭受身心脅迫、傷害或
    虐待、遺棄或疏忽之對待以及包括性強暴之不當待遇或剝削
    」之意旨，以及「公民與政治權利國際公約」第24條第一項
    ：「每一兒童應有權享受家庭、社會和國家為其未成年地位
    給予的必要保護措施…」、「經濟社會文化權利國際公約」
    第10條第3項：「應為一切兒童和少年採取特殊的保護和協
    助措施…」等規定（按：公民與政治權利國際公約及經濟社
    會文化權利國際公約施行法第二條明定：「兩公約所揭示保
    障人權之規定，具有國內法律效力」），自應由保護該未滿
    十四歲之被害人角度解釋「違反被害人意願之方法」之意涵
    ，不必拘泥於行為人必須有實行具體之違反被害人意願之方
    法行為。倘乙係七歲以上未滿十四歲者，而甲與乙係合意而
    為性交，固應論以刑法第227條第1項之對於未滿十四歲之男
    女為性交罪；惟若甲與七歲以上未滿十四歲之乙非合意而為
    性交，或乙係未滿七歲者，則基於對未滿十四歲男女之保護
    ，應認甲對於乙為性交，所為已妨害乙「性自主決定」之意
    思自由，均屬「以違反乙願之方法」而為，應論以刑法第
    222 條第1項第2款之加重違反意願性交罪。最高法院99年度
    第7次刑事庭會議意旨參見。查被告黃清明於警詢中供述：
    伊與甲女於99年0月間第一次發生性行為時，伊將甲女壓在
    床上，並壓住甲女的手，脫掉甲女的衣物，甲女有對伊說不
    要，伊還是繼續撫摸甲女，之後就與甲女時常發生性行為等
    語（警卷第0-0頁）；復於偵訊中供述：伊知道甲女未滿14
    歲，只有00歲，甲女的父親去大陸，沒有人照顧甲女及甲女
    之妹（00歲），第一次發生性行為係在99年0月間，伊親吻
    、撫摸甲女，甲女說不要，伊仍繼續親吻、撫摸，並發生性
    行為，伊有違反甲女意願等情（100年度偵字第14977號卷第
    00頁背面、00頁）；於本院供述：伊曾與甲女吵架時對甲女
    說過，如不想住伊那裡，可以請甲女老師安排去安置家庭住
    等情（本院卷第00頁），據上觀之，實足認被告明知甲女之
    雙親中，父親為○○○○人，母親為○○○且無工作，均尚
    另有家人，完全無能力提供安全教養環境予甲女與渠妹，始
    將甲女與甲女之妹等2人委由無親屬關係之被告照護，且更
    當知甲女及渠妹2人當時各年約00歲、00歲，均為年幼懵懂
    無知之少女，不僅毫無自立更生之資力與能力，且周遭除全
    不熟悉之姑姑外，亦無其他親屬或可得信賴依靠之人足以提
    供渠等安身立命之所與生命身體之安全保護，而在甲女及渠
    妹一同與被告同住未久，被告竟利用上開機會，對甲女上下
    其手為性侵行為，而甲女當下即對被告為明確拒絕、抗拒，
    此亦為被告坦認之情，此時被告已知甲女毫無意願與其發生
    性行為，又被告明知從甲女喜歡與渠年齡相仿之男生為聊天
    或有愛慕之情形，及甲女與其當時00歲之年紀差距幾如父女
    ，甲女亦曾為上開情形與被告發生口角，並徵以被告曾毆打
    過甲女或脅迫甲女搬出去等情，甲女豈會有意與被告產生男
    女朋友之親密關係甚明，因此益見甲女曾於被告初次性侵行
    為時即已反抗無效，其後甲女對被告性慾求的滿足，除表示
    不要外，別無他法，只得隱忍苦吞，任憑被告對甲女之性要
    求，以換得渠與渠妹2人當下能得三餐溫飽、日夜能有遮風
    避雨之所等生存基本需求，當可理解，揆諸前開兩公約規定
    及最高法院決議意旨，甲女指稱被告與伊發生各次性行為，
    均非伊意願所為等情，自非無據，應可採信。故被告對甲女
    所為之各次性行為，共68次，均違反甲女之性自主之意願自
    明無訛。從而，被告及其選任辯護人執以前揭所辯之詞，認
    未違反甲女之意願，顯悖於實情，均非可採，特予敘明。
三、綜上所述，本件事證明確，被告前揭犯行，均堪予認定，應
    依法論罪科刑。
四、論罪科刑：
  (一)核被告黃清明前揭違反甲女意願，與甲女性行為，共68次，
    均係犯刑法第222條第1項第2款之加重強制性交罪；傷害甲
    女部分，係犯刑法第277條第1項之傷害罪。
  (二)查被告黃清明為成年人，被害人甲女（00年00月出生）於本
    件被害當時仍屬未滿14歲之女子，亦為12歲以上未滿18歲之
    少年，有告訴人之真實姓名對照表及臺中市立○○國民○學
    99 學年度個別輔導紀錄冊在卷足憑。按成年人教唆、幫助
    或利用兒童及少年犯罪或與之共同實施犯罪或故意對其犯罪
    者，加重其刑至二分之一。但各該罪就被害人係兒童及少年
    已定有特別處罰規定者，不在此限。兒童及少年福利法第70
    條第1項定有明文。又刑法第222條第1項第2款之對14歲以下
    之男女性交，係特別規定以被害人年齡尚未滿14歲者為其處
    罰之特殊要件，屬於兒童及少年福利法第70條第1項但書所
    定之特別規定，自無依兒童及少年福利法第70條第1項規定
    加重處罰之餘地（最高法院97年度台上字第3223號判決、最
    高法院99年度第7次刑事庭會議決議、臺灣高等法院暨所屬
    法院98年法律座談會刑事類提案第11號意旨參照）。查被告
    黃清明所犯加重強制性交罪部分，為兒童及少年福利法第70
    條第1項但書所定之特別規定，應優先適用，不再依前開規
    定加重其刑；另所犯傷害罪部分，則應依上開規定，加重其
    刑。
  (三)又被告犯有如犯罪事實欄一所載之前科紀錄，有臺灣高等法
    院被告前案紀錄表在卷可稽，其受有上開有期徒刑執行完畢
    5年內，故意再犯本案有期徒刑以上之罪，依刑法第47條第1
    項規定，均為累犯，傷害部分應依法應遞加重其刑；加重強
    制性交共68罪部分，均加重其刑。
  (四)復按刑法第59條規定：「犯罪之情狀顯可憫恕，認科以最低
    度刑仍嫌過重者，得酌量減輕其刑。」，參照立法理由，本
    條所謂「犯罪之情狀可憫恕」，自係指裁判者審酌刑法第57
    條各款所列事項以及其他一切與犯罪有關之情狀之結果，認
    其犯罪足堪憫恕者而言。次按刑法第59條規定，犯罪之情狀
    可憫恕者，得酌量減輕其刑，同法第57條規定，科刑時應審
    酌一切情狀，尤應注意左列事項（共10款）為科刑重輕之標
    準，兩條適用上固有區別，惟所謂「犯罪之情狀」與「一切
    情形」云云，並非有截然不同之領域，於裁判上酌減其刑時
    ，應就犯罪一切情狀（包括第57條所列舉之10款事項），予
    以全盤考量，審酌其犯罪有無可憫恕之事由（即判例所稱有
    特殊之原因與環境等等，在客觀上足以引起一般同情，以及
    宣告法定低度刑，是否猶嫌過重），以為判斷。故適用第59
    條酌量減輕其刑時，並不排除第57條所列舉10款事由之審酌
    ，如其程度達於確可憫恕，非不得予以酌減，參照最高法院
    70年度第6次刑事庭會議決議意旨。查被告黃清明同居一處
    而對告訴人甲女產生情愫而自我不當遐想，進而違反甲女性
    自主意願而對甲女發生性行為，其非理性之行為，對女性身
    體及人性尊嚴之不尊重，本應予嚴加非難，然考量其僅為甲
    女生父之友人，與甲女毫無血緣或親屬關係，因甲女生父母
    均不願擔負養兒育女重責大任時而予以伸出援手，挑起撫育
    甲女及渠妹之責任，提供渠等2人之學費、生活費及住所，
    時間長達1年有餘，為證人甲女及甲女之妹於本院證述明確
    ，亦有甲女之家庭聯絡簿在卷可參（本院卷第00-00頁），
    其對甲女及渠妹仍有教養之恩，以及被告誤認甲女為其女友
    ，而輕率失慮即可與甲女為親密性行為，誤觸刑罰重刑，本
    院衡諸上情，認其犯罪情狀顯可憫恕，縱依刑法第222條第1
    項第2款規定，量處法定最低刑度有期徒刑7年，非無情輕法
    重之情，基於罪刑相當及衡平原則，均依刑法第59條規定，
    各次犯行均酌減其刑，並先加重後減輕之。
  (五)被告黃清明所犯加重強制性交罪（共68罪）與傷害罪間，其
    犯意各別，行為互殊，應予分論併罰。
  (六)爰審酌被告前有如犯罪事實欄一所載之前科紀錄，有臺灣高
    等法院被告前案紀錄表一紙在卷可按，其素行品行並非良好
    ，其學歷為國中畢業，教育程度不高，經濟資力勉強維持之
    情，有警詢筆錄在卷可參（見警卷第0頁），暨考量其犯罪
    手段未以暴力恐嚇之方式，僅以其成年與少女之體型、體能
    之生理與經濟上優勢落差，作為強制被害人方式對被害人為
    性交侵害，但仍造成被害人日後長期之身心創傷及難以磨滅
    之心理陰影，又管教過當傷害告訴人，本有不該，並斟酌被
    告誤以為其與告訴人係男女朋友關係，又照顧教養告訴人與
    渠妹等2人約1年餘之時間，暨其犯後尚能坦承犯行，最後於
    本院審理中當場向告訴人道歉等一切情狀，各量處如主文所
    示之宣告刑，並定其如主文所示應執行之刑，以示懲戒。
五、至於扣案之內褲一件、女用內衣一件、女用內褲一件、女用
    上衣一件、疑似性侵害證物盒（母袋）一盒等物均為告訴人
    甲女之物；扣案之床單一件、被單一件、枕頭套一件、浴巾
    一條、抱枕套一個等物，均在被告房間所扣得之物，應係為
    被告所有之物，惟上開物品，均無相關事證可認係供被告上
    開犯行所用，亦非違禁物，本院無從為沒收之諭知，併此說
    明。
據上論斷，依刑事訴訟法第299條第1項前段，兒童及少年福利法
第70條第1項前段，刑法第11條、第222條第1項第2款、第277條
第1項、第47條第1項、第59條、第51條第5款，刑法施行法第1條
之1，判決如主文。
案經檢察官楊朝森到庭執行職務。
中    華    民    國   100    年    10    月    21    日
                    刑事第七庭  審判長法 官  洪俊誠
                                      法 官  巫淑芳
                                      法 官  張德寬
以上正本證明與原本無異
如不服本判決，應於收受本判決後十日內向本院提出上訴書狀，
其未敘述上訴理由者，並得於提起上訴後十日內向本院補提理由
書狀（均須按他造當事人之人數附繕本）「切勿逕送上級法院」
                                      書記官  王麗雯
中    華    民    國    100    年    10    月    21    日
附錄本案論罪科刑法條全文：
兒童及少年福利法第70條
（加重刑法）
成年人教唆、幫助或利用兒童及少年犯罪或與之共同實施犯罪或
故意對其犯罪者，加重其刑至二分之一。但各該罪就被害人係兒
童及少年已定有特別處罰規定者，不在此限。
對於兒童及少年犯罪者，主管機關得獨立告訴。
中華民國刑法第222條第1項
（加重強制性交罪）
犯前條之罪而有下列情形之一者，處 7 年以上有期徒刑：
一、二人以上共同犯之者。
二、對未滿十四歲之男女犯之者。
三、對精神、身體障礙或其他心智缺陷之人犯之者。
四、以藥劑犯之者。
五、對被害人施以凌虐者。
六、利用駕駛供公眾或不特定人運輸之交通工具之機會犯之者。
七、侵入住宅或有人居住之建築物、船艦或隱匿其內犯之者。
八、攜帶兇器犯之者。
中華民國刑法第277條第1項
（普通傷害罪）
傷害人之身體或健康者，處 3 年以下有期徒刑、拘役或 1 千元
以下罰金。